臺灣新竹地方法院刑事判決　　　　　　　　　　　　　九十一年度簡上字第五七號
　　上　訴　人
　　即　被　告　甲○○
右列上訴人因妨害自由案件，不服本院新竹簡易庭於中華民國九十一年三月二十五日
所為之九十一年度竹簡字第一０九號第一審簡易判決（聲請簡易處刑案號：臺灣新竹
地方法院檢察署九十年度偵字第六四九六號）提起上訴，本院管轄第二審之合議庭判
決如左：
    主  文
上訴駁回。
甲○○緩刑貳年。
    事實及理由
一、本案經本院管轄第二審之合議庭審理結果，認本院第一審簡易判決認事用法及量
    刑均無不當，應予維持，並引用第一審簡易判決書記載之事實、證據及理由（如
    附件）。
二、上訴人即被告上訴意旨略以：當時我並未以言詞及強暴脅迫之行為恐嚇告訴人，
    原審僅以另三名不詳之成年男子為上訴人所帶去，即逕以推認上訴人與該三名男
    子共同實施犯罪行為，所為之採證純屬推論並無證據證明之，且事後上訴人亦未
    逃離現場可認上訴人主觀上無犯罪意思等等。
三、按共同實施犯罪行為之人，在合同意思範圍以內，各自分擔犯罪行為之一部，相
    互利用他人之行為，以達其犯罪之目的者，即應對於全部所發生之結果，共同負
    責，最高法院二十八年上字第三一一０號判例可資參照。再刑法第二十八條之共
    同正犯，非必限於以明示之共謀為犯意聯絡，即以默示之動作表示其意思之合致
    亦無不可；刑法第二十八條所謂之共同正犯者，指二人以上，以共同犯罪之意思
    ，而共同實施犯罪之行為。故共同實施犯罪行為之人，在合同意思之範圍內，不
    論係同時實施犯罪行為，或各自分擔犯罪行為之一部，均係相互利用他人之行為
    ，以達其犯罪之目的，即應對於全部所發生之結果，共同負其刑責。最高法院七
    十四年度台上字第四一０一號及八十二年度台上字第五九二五號，亦著裁判可供
    參酌。
四、經查，上訴人即被告於偵查中及原審以及本院訊問審理時，均坦認所帶去之三名
    男子中確有人對被害人即告訴人說「今天如果不處理這筆錢，要讓你走不出家門
    ，讓你試一下滋味」等語，雖稱並不是我要他們說的等等，然上訴人於本案發生
    二星期前已與另一名男子向告訴人索討過本件債務，參以本件支票及本票之票據
    上之請求權時效均已罹於消滅，衡情，上訴人本次倘若亦僅係單純要向告訴人索
    討支票及本票款項又何須帶同更多人前往？是其已有必須在本次即能向告訴人索
    討債務成功之認知（而且係非以合法之手段）。再上訴人在同行之不詳男子對告
    訴人說出上開恐嚇語言時，上訴人亦坦認其並未說任何話語及作任何動作以阻止
    及制止同行的人上開舉動等情，是亦可知其事前既已有必須索討債務成功（非以
    合法之手段）之認知，事後亦未對同行之人之上開話語為制止，可認其已有對該
    等不詳男子之舉動為默示之合致，並同時利用該等男子之舉動，以達到其索討本
    件債務之目的；再上訴人雖稱其留在現場更可證並無與該等男子有犯意之聯絡等
    等，然上訴人真無主觀之犯意豈有讓對告訴人實施恐嚇行為之人任意離去之理？
    甚且事後又無法提供該不詳姓名之三名男子到案以實其說，並供偵查機關將該等
    不詳男子予以偵查犯行。綜上，可認上訴人事前既已有與該等不詳男子為恐嚇犯
    意之聯絡，事後於該等男子為上開不法犯行時復未加以制止，實在其合同意思之
    範圍內，而彼此間有犯意之聯絡及行為之分擔，是上訴人對於本件全部所發生之
    結果，實應負共同正犯之刑責殆無疑義。其上開所辯顯屬事後卸責之詞而不可採
    信。是上訴人即被告猶以前詞指陳原判決不當，為無理由，應予駁回。
五、末查被告甲○○前未曾受有期徒刑以上刑之宣告，有臺灣高等法院被告全國前案
    紀錄表及臺灣新竹地方法院檢察署刑案資料查註紀錄表各一份在卷可參，被告因
    一時失慎致觸犯刑章，犯後已深知警惕，事後亦與被害人達成和解，於本院審理
    時並當庭書立切結書保證不再對被害人為騷擾等舉動，有該切結書一紙在卷可查
    ，而被害人亦表示願意原諒被告，被告歷經此次偵審程序及科刑判決之教訓後，
    當已知所警惕，相信不會再犯，故本院認為前開對其所宣告之刑，以暫不執行為
    適當，爰併予宣告緩刑二年，以勵來茲而啟自新。
六、依刑事訴訟法第四百五十五條之一第一項、第三項、第三百七十三條、第三百六
    十八條、第七十四條第一款，判決如主文。
本案經檢察官陳榮林到庭執行職務。
中      華      民      國    九十一    年     十一     月      五      日
                                  臺灣新竹地方法院刑事第一庭
                                      審判長  法  官  賴  淑  敏
                                              法  官  林  秋  宜
                                              法  官  馮  俊  郎
右正本證明與原本無異。
本件不得上訴。
                                              書記官  鄭  姿  萍
中      華      民      國    九十一    年     十一     月      五      日
